# 请教陈版－关于递延所得税资产确认问题

提问人：yuanhang0000 时间：2010-10-13 13:51:39
陈老师，
您好！在之前的帖子中，您对资产计提减值准备后，是否确认递延所得税资产的问题，您认为“应当合理判断在未来这些资产减值准备转化为资产的事实损失时，预计企业能否向主管税务机关提供相关税务规定所要求的财产损失税前扣除所需的全部相关证据”。我现在的疑问是，企业计提了减值准备后，根据国税发[2003]45号规定，既然在资产处置或价值恢复时允许做相反纳税调整，也就是说肯定可以转回此暂时性差异，为何还要考虑上述因素？

回答人：chenyiwei
回复 楼主 yuanhang0000 的帖子请注意：根据《关于做好 2008 年度企业所得税汇算清缴工作的通知》（国税函[2009]55号）的规定：“对新税法实施以前财政部、国家税务总局发布的企业所得税有关管理性、程序性文件，凡不违背新税法规定原则，在没有制定新的规定前，可以继续参照执行；对新税法实施以前财政部、国家税务总局发布的企业所得税有关的政策性文件，应以新税法以及新税法实施后发布的相关规章、规范性文件为准”。因此，国税发[2003]45号作为在老的内资企业所得税暂行条例下出台的政策性文件，在新税法生效后已经自然废止，不能作为新税法下处理税务问题的依据。
财产损失能否获准税前扣除的，关键是看在事实损失发生时，能否提供出税务规定所要求的税前扣除证据（新税法下的主要规定是财税[2009]57号和国税发[2009]88号，另外还需要关注本地税务机关发布的具体细则）。如果不能提供出符合条件的税前扣除证据，则不能税前扣除，也就是这种暂时性差异事实上不能转回。

回答人：chenyiwei
回复 板凳 yuanhang0000 的帖子 1 、财产损失并非都需要经过税务机关批准，有自行计算扣除和经审批扣除两种情况。但是即使自行计算扣除的损失也需要提交相关的损失证据（例如对外销售价格，可能会被税务机关要求说明合理性）。 2 、在你所说的（三）中，如果该项事实损失因为证据不符合要求而未获准税前扣除的，则会计上确认损失 80 万，税务上允许扣除的损失为零，应当调整增加应纳税所得额 80 万而不是 60 万，此时原先计提 20 万跌价准备造成的差异并未转回，即当初计提准备时纳税调增 20 万，发生事实损失时调增 80 万，合计还是调增了 100 万。

回答人：chenyiwei
回复 地板 yuanhang0000 的帖子财税[2009]57号和国税发[2009]88号中所指的资产损失，都是指资产的事实损失。如果最终没有发生事实损失的，则转回资产减值准备时，纳税人可以自行进行反向的纳税调整，无需经过税务机关批准或备案。 在资产未处置的情况下，因可变现净值或可收回金额回升导致减值准备转回，因为不涉及事实损失，所以相关的纳税调整也无需经税务机关批准或备案。